臺灣臺中地方法院宣示判決筆錄　　　　100年度交訴字第111號
公　訴　人　臺灣臺中地方法院檢察署檢察官
被　　　告　廖志偉
上列被告因肇事逃逸等案件，經檢察官提起公訴（100年度偵字
第3697號、6627號），並聲請認罪協商，本院合議庭裁定由受命
法官獨任進行認罪協商程序後，於中華民國100年5月30日下午4
時，在本院第13法庭宣示判決，出席職員如下：
　　　　　　　　　　　　　　　法　官　吳幸芬
　　　　　　　　　　　　　　　書記官　黃珮華
法官起立朗讀判決主文、犯罪事實要旨、處罰條文、附記事項，
及告以上訴限制、期間並提出上訴狀之法院，且諭知記載其內容
：
一、主文
    廖志偉服用酒類，不能安全駕駛動力交通工具而駕駛，處有
    期徒刑貳月；又因過失致人於死，處有期徒刑捌月；又駕駛
    動力交通工具肇事，致人死亡而逃逸，處有期徒刑柒月。應
    執行有期徒刑壹年貳月，緩刑貳年，緩刑期間付保護管束，
    並應向指定之政府機關、政府機構、行政法人、社區，或其
    他符合公益目的之機構或團體，提供壹佰小時之義務勞務。
    並應於民國100年5月25日前向臺中市政府教育局代辦經費專
    戶支付新臺幣捌萬元（已支付）。
二、犯罪事實要旨：
    廖志偉於民國100年1月19日凌晨0時許，在臺中市○○區○
    ○路之薑母鴨店，食用摻有米酒之薑母鴨及飲用啤酒後，已
    達不能安全駕駛動力交通工具之程度，仍於同日凌晨1時55
    分許，駕駛車牌號碼WR-7728號自用小客車，欲返回臺中市
    西屯區福上巷214弄114號3樓之居處。嗣其駕駛上開車輛，
    沿臺中市西屯區○○○路由西往東方向行駛，於同日凌晨2
    時03分許，途經臺中市西屯區○○○路與朝富路口時，原應
    注意車前狀況，並隨時採取必要之安全措施；及服用酒類不
    能安全駕駛動力交通工具時，不得駕駛汽車；暨行車速度，
    應依速限標誌或標線之規定，無標誌或標線者，在市區道路
    行車時速不得超過50公里。而依當時天候晴、夜間有照明、
    柏油路面乾燥無缺陷、無障礙物、視距良好，並無不能注意
    之情形，竟因不勝酒力致未能注意，貿然以每小時80公里之
    速度疾駛。適有孫珠華騎乘車牌號碼WBW-285號輕型機車，
    沿朝富路由南往北駛入上開交岔路口，欲左轉沿臺中港路往
    環中路方向行駛時，其機車之左側車身遭廖志偉車輛之右前
    車頭撞及，致孫珠華人車倒地，並受有胸腹部、肢體多處外
    傷及骨折、多處內臟器官損傷及出血等傷害，所配戴之安全
    帽1頂及眼鏡1副則遺落在廖志偉之車輛上。嗣經路人報警孫
    珠華經送行政院國軍退除役官兵輔導委員會臺中榮民總醫院
    急救，仍於同日凌晨2時28分許死亡。詎廖志偉駕駛動力交
    通工具肇事後，原應採取救護或其他必要措施，並向警察機
    關報告不得駛離，竟未下車查看，亦未留在現場為必要之救
    護，反基於肇事逃逸之意，逕行駕車逃逸離去。經警依其他
    目擊者報案前往現場處理，但因目擊者提供之車號不盡明確
    ，尚不知實際肇事者為何人時，廖志偉即於其過失致人於死
    、肇事逃逸之犯罪未被發覺前，主動於同日凌晨2時15分許
    ，撥打110電話坦承駕車肇事，並遵囑停留於臺中市○○區
    ○○路二段240號前等候員警前來處理，嗣臺中市政府警察
    局第六分局警員鍾文榮接獲通報旋趕至上開地點，廖志偉即
    當場坦承其上開過失致人於死、肇事逃逸犯行自首而接受裁
    判，並在WR-7728號自用小客車內查獲孫珠華遺落之安全帽1
    頂及眼鏡1副。經於同日凌晨2時37分許，對廖志偉施以酒精
    濃度呼氣測試，測得其呼氣中所含酒精濃度為每公升0.52毫
    克（回溯其駕車時之酒精濃度換算值為0.056396mg／l，公
    式為0.52＋0.0628×0.7＝0.56396），而查悉上情。
三、處罰條文：
    刑法第185條之3、第185條之4、第276條第1項。
四、附記事項：
  (一)被告所犯過失致死罪部分，依道路交通管理處罰條例第86條
    第1款酒醉駕車致人死亡之規定加重其刑。又查本案發生後
    ，雖有路人報案，但當時提供之車號不盡明確，是員警趕至
    肇事現場時，尚不知實際肇事者為何人時，被告廖志偉即於
    同日凌晨2時15分許，主動撥打110電話坦承駕車肇事，並遵
    囑停留於臺中市○○區○○路二段240號前等候員警前往處
    理，嗣臺中市政府警察局第六分局警員鍾文榮接獲通報趕至
    上開地點，廖志偉即當場坦承其犯行乙節，有鍾文榮製作之
    100年4月21日職務報告書在卷可稽，核與現場目擊證人涂蘭
    芳於偵查中證稱：我是聽到聲音跑過去，沒有看到自色自小
    客車，當時警察問我有無人下車，我說沒有，我也沒有看到
    肇事車輛的顏色，白色小客車是當時在現場的其他人，跑去
    追時看到的等語相符（見偵卷第38頁），並有被告使用行動
    電話000000000號行動電話通聯紀錄、110報案資料查詢資料
    等附卷可佐。是被告於肇事後，於警員尚不知何人為肇事者
    時，即主動承認為肇事人，合於自首之要件，對肇事逃逸、
    過失致死部分，應減輕其刑，過失致死罪部分，並依法先加
    後減之。至被告所犯酒醉駕車犯行部分，因員警對被告測試
    檢定有酒精濃度超過規定標準，已確定被告此部分犯嫌，則
    被告事後接受警方製作筆錄詢問時坦認有飲酒駕車行為在後
    ，則所犯酒醉駕車部分，核無自首規定之適用。而上開加重
    、減輕事由，均業經檢察官、被告於協商時一併考量，附此
    敘明。
  (二)被告應向臺中市政府教育局代辦經費專戶支付80000元，被
    告業於100年5月17日支付，有其所呈國內匯款申請書在卷可
    稽，附此敘明。
五、協商判決除有刑事訴訟法第455條之4第1項第1款於本訊問程
    序終結前，被告撤銷協商合意或檢察官撤回協商聲請者；第
    2款被告協商之意思非出於自由意志者；第4款被告所犯之罪
    非第455條之2第1項所定得以協商判決者；第6款被告有其他
    較重之裁判上一罪之犯罪事實者；第7款法院認應諭知免刑
    或免訴、不受理者情形之一，及違反同條第2項「法院應於
    協商合意範圍內為判決；法院為協商判決所科之刑，以宣告
    緩刑或二年以下有期徒刑、拘役或罰金為限」之規定者外，
    不得上訴。
六、如有上開可得上訴情形，得自收受宣示判決筆錄送達之日起
    10日內，向本院提出上訴書狀，上訴於第二審法院。
中    華    民    國    100   年    5    月    30     日
                        刑事第十三庭  書記官  黃珮華
                                      法  官  吳幸芬
上為正本係照原本作成。
                                      書記官  黃珮華
中    華    民    國    100   年    5    月    30     日